臺灣高等法院民事判決
上　訴　人　第一電阻電容器股份有限公司
法定代理人　丙○○
訴訟代理人　張俊傑律師
被　上訴人　甲○○○○ ○○
法定代理人　乙○○ ○○○○○○○○○
訴訟代理人　陳　長律師
複　代理人　簡靖芬律師
上列當事人間返還匯款事件，上訴人對於中華民國95年11月27日
臺灣臺北地方法院95年度重訴字第799號第一審判決提起上訴，
本院於96年7月3日言詞辯論終結，判決如下：
    主      文
上訴駁回。
第二審訴訟費用由上訴人負擔。
    事實及理由
一、被上訴人起訴主張：伊於民國 (下同)94年12月9日原欲電匯
    歐元20萬733,73元 (下稱系爭款項) 至伊設於荷蘭之公司，
    惟因作業疏忽，誤將系爭款項匯至上訴人設於臺灣中小企業
    銀行總行之帳戶內 (帳號：00000000000)，上訴人亦自承確
    有該筆款項誤匯至其所屬上開帳戶，且願以分期方式返還系
    爭款項等情，爰依民法第179條、第181條、第182條第2項、
    第184條、第188條等規定，求為命上訴人給付伊歐元20萬0,
    733,73元，及自94年12月9 日起至清償日止，按週年利率5%
    計算之利息之判決 (原審判決命上訴人應給付被上訴人歐元
    20萬0,733.73元，及自95年1 月27日起至清償日止按週年利
    率5%計算之利息，並駁回被上訴人其餘之請求。被上訴人就
    其敗訴部分未聲明不服，已告確定；上訴人就其敗訴部分則
    提起上訴)。被上訴人於本院答辯聲明：(一)上訴駁回。
    (二)第二審訴訟費用由上訴人負擔。
二、上訴人則以：被上訴人確誤匯系爭款項至伊帳戶，伊願返還
    系爭款項予被上訴人，惟因伊財務吃緊，無力一次給付，請
    求准許伊分4期返還等語，資為抗辯。並於本院聲明 ：(一)原
    判決不利於上訴人之部分廢棄。(二)前開廢棄部分，被上訴人
    在第一審之訴及其假執行之聲請均駁回。(三)第一、二審訴訟
    費用均由被上訴人負擔。
三、兩造不爭執之事實：被上訴人於94年12月9 日誤匯系爭款項
    至上訴人設於臺灣中小企業銀行總行之帳戶內 (帳號：0000
    0000000)。
四、按無法律上之原因而受利益，致他人受損害者，應返還其利
    益；雖有法律上之原因，而其後已不存在者，亦同；民法第
    179條定有明文 。查被上訴人既係誤匯歐元20萬733.73元至
    上訴人之前揭帳戶內，則上訴人持有系爭歐元即屬無法律上
    之原因而受有上開歐元之利益，致被上訴人受有損害。上訴
    人雖抗辯其願給付系爭款項，惟因其公司財務吃緊，確無一
    次給付之能力，請求分4期給付，於4個月內即可清償完畢云
    云。惟查本件返還不當得利，其性質並非長時間不能履行，
    而上訴人對其公司財務吃緊乙節，始終未能舉證證明之，被
    上訴人復不同意上訴人分期給付，且上訴人抗辯其得分期清
    償，法律上亦非有據，依上開規定，被上訴人請求一次返還
    系爭歐元，為有理由，應予准許。
五、綜上所述，被上訴人依不當得利法則，請求上訴人給付歐元
    20萬733.73元及自收受催告通知之翌日 (即95年1月27日)起
    至清償日止，按年息5%計算之利息，為有理由。原審判命上
    訴人如數給付本息，並依兩造聲請酌定相當擔保金額，為准
    、免假執行之宣告，核無不合，上訴意旨指摘原判決此部分
    不當，求予廢棄改判，為無理由，應予駁回。
六、本件事證已臻明確，兩造其餘攻擊防禦方法及其他未經援用
    之證據，經審酌尚無礙於本院前述之認定，無一一論究之必
    要。
七、據上論結，本件上訴為無理由，依民事訴訟法第449條第1項
    、第78條，判決如主文。
中　　華　　民　　國　　96　　年　　7 　　月　　17　　日
                    民事第13庭
                        審判長法　官  黃嘉烈
  　　　　　　　　　　　　　　法　官  高鳳仙
  　　　　　　　　　　　　　　法　官  許文章
正本係照原本作成。
如不服本判決，應於收受送達後20日內向本院提出上訴書狀，其
未表明上訴理由者，應於提出上訴後20日內向本院補提理由書狀
（均須按他造當事人之人數附繕本）上訴時應提出委任律師或具
有律師資格之人之委任狀；委任有律師資格者，另應附具律師資
格證書及釋明委任人與受任人有民事訴訟法第466條之1第1項但
書或第2項（詳附註）所定關係之釋明文書影本。
中　　華　　民　　國　　96　　年　　7 　　月　　17　　日
　　　　　　　　　　　　　　　書記官  陳明俐
附註：
民事訴訟法第466條之1（第1項、第2項）：
對於第二審判決上訴，上訴人應委任律師為訴訟代理人。但上訴
人或其他法定代理人具有律師資格者，不在此限。
上訴人之配偶、三親等內之血親、二親等內之姻親，或上訴人為
法人、中央或地方機關時，其所屬專任人員具有律師資格並經法
院認為適當者，亦得為第三審訴訟代理人。
